【裁判字號】    99,台上,7455
【裁判日期】    991202
【裁判案由】    違反毒品危害防制條例
【裁判全文】
最高法院刑事判決            九十九年度台上字第七四五五號
上  訴  人  吳偲薇
上列上訴人因違反毒品危害防制條例案件，不服台灣高等法院台
中分院中華民國九十九年八月三十一日第二審判決（九十九年度
上訴字第一三二三號，起訴案號：台灣南投地方法院檢察署九十
九年度偵字第三二五、八七三號），提起上訴，本院判決如下：
    主  文
上訴駁回。
    理  由
按刑事訴訟法第三百七十七條規定，上訴於第三審法院，非以判
決違背法令為理由，不得為之。是提起第三審上訴，應以原判決
違背法令為理由，係屬法定要件。如果上訴理由書狀並未依據卷
內訴訟資料，具體指摘原判決不適用何種法則或如何適用不當，
或所指摘原判決違法情事，顯與法律規定得為第三審上訴理由之
違法情形，不相適合時，均應認其上訴為違背法律上之程式，予
以駁回。本件原判決撤銷第一審關於上訴人吳偲薇販賣第二級毒
品（即原判決附表編號２、３所示）部分之判決，改判仍論處其
販賣第二級毒品二罪罪刑，又維持第一審關於論處上訴人販賣第
二、三級毒品五罪（即原判決附表編號１、４至７所示）部分之
判決，駁回其此部分在第二審之上訴，已敘明所憑之證據及認定
之理由，從形式上觀察，並無違背法令之情形。查上訴人於警詢
中雖曾供出劉宜沛、莊盛鑫、洪嘉鴻、許鉦尉等人為毒品之供應
者，惟警方於上訴人供出前，即已透過通訊監察查知上訴人與劉
宜沛共同販賣毒品，顯與上訴人供出毒品來源欠缺相當因果關係
。而莊盛鑫、洪嘉鴻為警循線查獲後，均否認販賣毒品予上訴人
，警方僅以施用毒品罪嫌送辦，並非販賣毒品之正犯或共犯。又
洪嘉鴻因行方不明，無從查證，警方亦未因而破獲其販賣毒品案
件，業經證人即警員詹欽忠供證在卷，並有通訊監察譯文附卷可
稽。均與毒品危害防制條例第十七條第一項之規定不符，原審未
予減輕其刑，適用法則，核無不合；至於刑法第五十九條所定之
酌量減輕其刑，必於犯罪之情狀，在客觀上足以引起一般同情，
認為即予宣告法定最低度之刑期，猶嫌過重者，始有其適用。上
訴人為牟私利，迭次販賣第二、三級毒品，危害社會治安至鉅，
原審綜合其犯罪情狀，認無可資憫恕之處，未依刑法第五十九條
酌減其刑，尤無違法可言。上訴意旨，對於原判決究竟如何違背
法令，未依據卷內資料為具體指摘，仍執前詞，對於原審認事用
法量刑之職權行使，再事爭辯，難謂已符合首揭法定上訴要件，
其上訴違背法律上之程式，應予駁回。
據上論結，應依刑事訴訟法第三百九十五條前段，判決如主文。
中    華    民    國  九十九  年   十二   月    二    日
                      最高法院刑事第九庭
                          審判長法官  花  滿  堂  
                                法官  黃  正  興  
                                法官  洪  昌  宏  
                                法官  王  聰  明  
                                法官  黃  梅  月  
本件正本證明與原本無異
                                      書  記  官  
中    華    民    國  九十九  年   十二   月    三    日
                                                      v

司法院資訊處製作；財團法人民間司法改革基金會備份。
